【裁判字號】    88,苗簡,839
【裁判日期】    890209
【裁判案由】    侵權行為損害賠償
【裁判全文】
臺灣苗栗地方法院民事簡易判決  八十八年度苗簡字第八三九號
    原      告  乙○○○
    訴訟代理人  丙○○
    被      告  甲○○
右當事人間請求侵權行為損害賠償事件，本院判決如左：
    主      文
被告應給付原告新臺幣伍萬肆仟伍佰捌拾參元，及自民國八十八年十一月三十日起至
清償日止，按年息百分之五計算之利息。
原告其餘之訴駁回。
訴訟費用由被告負擔百分之五十二點六，餘由原告負擔。
本判決第一項於原告以新臺幣壹萬玖仟元為被告預供擔保後，得假執行，但被告如於
假執行程序實施前，以新臺幣伍萬肆仟伍佰捌拾參元為原告預供擔保後，得免為假執
行。
原告其餘假執行之聲請駁回。
    事      實
甲、原告方面：
壹、聲明：
一、被告應給付原告新臺幣一十萬三千六百七十六元，及自起訴狀繕本送達被告之翌
    日(即民國八十八年十一月三十日)起至清償日止，按年息百分之五計算之利息。
二、原告願供擔保請准宣告假執行。
貳、陳述：
一、被告於民國  (下同)八十八年七月二十七日晚間八時四十分許，見其妻魏朱哖在
    原告位於苗栗縣後龍鎮○○里○鄰○○路一０六號之住處兼雜貨店內聊天，因懷
    疑原告挑撥是非，致其夫妻失和，竟於斯時起犯意，在該雜貨店前，出手傷害原
    告，致原告受有嘴唇挫傷、前胸挫傷、左肘及左膝挫傷、左腰部瘀青之傷勢。
二、原告受傷後計受有支付醫藥費新臺幣  (下同)二萬零六百七十六元、看護費一萬
    二千元，門診車資六千元之損害，被告應賠償原告，且精神上受有相當之痛苦，
    被告應賠償原告精神慰藉金六萬五千元。
參、證據：
    提出醫藥費收據四件、診斷證明書二件、醫療費用證明書一件為證。
乙、被告方面：
壹、聲明：
一、原告之訴及其假執行之聲請均駁回。
二、訴訟費用由原告負擔。
三、如受不利判決，願供擔保免為假執行。
貳、陳述：
一、被告並未毆打原告。
二、即令被告有毆打原告，原告所主張之損害賠償請求權亦非能完全成立，茲分敘如
    下：
１、依原告所提出之醫藥費收據所載，所列醫藥費僅一萬餘元，且其中含有不屬於醫
    藥費之診斷證明書費，原告主張醫藥費係二萬零六百七十六元，自有未合。
２、且依原告所提出之診斷證明書所載，原告尚受有「胃潰瘍併出血」之病，此應與
    原告所為之傷害行為無關，因此而支出之醫藥費不向被告請求賠償。
３、原告請求賠償看護費用一萬二千元及車資六千元部分，並未舉證以證明其說，且
    非屬必要之醫療費用，不應准許。
４、原告係屬鄉下婦人，被告係鄉下農人，均無特殊之地位，且原告僅受輕微之傷勢
    ，其請求六萬五千元之慰撫金，尚有過高。
丙、本院依職權調取本院八十八年度易字第八三０號刑事全卷。
    理      由
一、經查原告主張：被告於八十八年七月二十七日晚間八時四十分許，見其妻魏朱哖
    在原告位於苗栗縣後龍鎮○○里○鄰○○路一０六號之住處兼雜貨店內聊天，因
    懷疑原告挑撥是非，致其夫妻失和，竟於斯時起犯意，在該雜貨店前，出手傷害
    原告，致原告受有嘴唇挫傷、前胸挫傷、左肘及左膝挫傷、左腰部瘀青之傷勢等
    事實，業據原告提出載明與上開傷勢相符之診斷證明書一件為證，且原告所主張
    之被告傷害行為情節，核與現場目擊證人魏趨亮在刑事案件中所述情節相符，參
    以證人魏趨亮為被告、原告雙方之親族，此情分別為被告、原告及魏趨亮於在本
    院刑事庭訊問時陳明在卷，被告在刑事案件中復陳明與證人並無仇隙等語，經本
    院調取本院八十八年度易字第八三０號刑事全卷卷宗後核明無訛，堪認證人魏趨
    亮無攀誣構陷之虞，原告此部分之主張當為實在，本院八十八年度易字第八三０
    號刑事判決亦同此認定，有上開刑事判決附於刑事卷可稽，被告抗辯其未毆打原
    告等語，並非可採。
二、按因故意或過失，不法侵害他人之權利者，負損害賠償責任；不法侵害他人之身
    體或健康者，對於被害人因此喪失或減少勞動能力或增加生活上之需要時，應負
    損害賠償責任；又不法侵害他人之身體、健康、名譽、自由者，被害人雖非財產
    上損害，亦得請求賠償相當之金額，民法第一百八十四條第一項、第一百九十三
    條第一項及第一百九十五條第一項亦分別定有明文。被告既對原告有實施上開侵
    權行為，已如前述，則原告基於侵權行為損害賠償請求權，請求被告賠償財產上
    損害及非財產損害，應屬有據。至其各項請求，應否准許，茲分述如下：
１、醫藥費：
    查原告因上開傷勢自八十八年七月二十八日起住院，至八十八年八月二日出院，
    業據原告提出診斷證明書一件為證，當屬可信，其因此須支出醫藥費用一萬零五
    百九十七元，亦據原告提出醫療費用證明書一件為證，至原告所提出之其餘醫藥
    費收據所示之醫藥費用，其中在八十八年八月二日以前者，已包含於上開一萬五
    百九十七元之醫藥費用之內，在此以後者，未據原告舉證以證明與被告之傷害行
    為有因果關係，尚難認係必要之醫療費用，原告請求被告給付醫藥費二萬零六百
    七十六元，其中一萬零五百九十七元部分，應屬有據，逾此範圍，並非可採。
２、看護費：
    原告因上開傷勢自八十八年七月二十八日起至八十八年八月二日住院接受醫療，
    已如前述，且原告係十八年三月二十四日生，有其年籍資料在上開刑事卷可查，
    其於受傷診療時已達七十歲，有僱請一人看護之必要，原告主張須支付看護費係
    屬有據，而護理人員之平均月薪資係三萬二千七百三十四元，有行政院主計處八
    十六年五月版之職類薪資調查報告第一百三十頁所載為憑，其平均日薪約為一千
    零九十一元，原告請求被告給付一萬二千元，其中六千五百四十六元部分，應屬
    有據，逾此範圍，並非可採。
３、門診及往返車資：
    原告之年齡甚高，且受有須住院之傷勢，已如前述，核原告有搭乘他人駕駛之非
    公眾用交通工具至醫院接受診治之必要，惟除入院及出院之二次必要車資外，原
    告並未舉證以證明其他之醫療行為需要係因被告之傷害行為所致，故原告所得請
    求被告賠償者係入院及出院之二次必要車資。而汽車客運業小客貨駕駛之平均月
    薪資係四萬三千二百一十四元，有行政院主計處八十六年五月版之職類薪資調查
    報告第九十二頁所載為憑，其平均日薪約為一千四百四十元，以原告受傷地點之
    苗栗縣後龍鎮至就診醫院即行政院衛生署苗栗醫院所在之苗栗縣苗栗市之路程及
    原告係受傷之高齡病患而論，搭乘原告所需合理之單程車資計費時間以半個日計
    算，應屬合理，故原告入院及出院所需車資應為一千四百四十元，原告請求被告
    給付六千元車資，其中一千四百四十元部分，應屬有據，逾此範圍，並非可採。
４、慰撫金：
    查原告被告之教育程度依序分別為不識字、國中畢業，其所從事之職業依序分別
    為家管、司機，有其年籍資料附於警卷可稽，堪信屬實。茲原告請求被告給付慰
    撫金六萬五千元，本院斟酌上述兩造之教育程度、職業、及被告對原告實施侵權
    行為之態樣，認原告上開請求中之三萬六千元部分，核與原告身心受創之程度相
    當，係屬可採，逾此範圍之請求，與原告受非財產上損害之程度尚非相當，尚非
    可採。
三、綜上所述，原告本於侵權行為損害賠償請求權請求被告給付一十萬三千六百七十
    六元自起訴狀繕本送達被告之翌日  (即民國八十八年十一月三十日)起至清償日
    止按年息百分之五計算之遲延利息，其中五萬四千五百八十三元及利息部分，核
    屬正當，應予准許，逾此範圍，係無理由，應予駁回。
四、本件原告陳明願供擔保請准宣告假執行，被告陳明願供擔保請准宣告免為假執行
   ，經核均無不合，爰各酌定相當之擔保金額准許之。
五、據上論結，本件原告之訴一部為有理由，一部為無理由，應依民事訴訟法第四百
    三十六條第二項、第三百九十條第二項、第三百九十二條、第七十九條但書，判
    決如主文。
中      華      民      國      八十九年        二月        九日
                       臺灣苗栗地方法院苗栗簡易庭
~B法  官  羅永安
右為正本係照原本作成。
如對本判決上訴，須於判決送達後二十日內向本院提出上訴狀(須附繕本)。
~B法院書記官  張美鶯
中      華      民      國      八十九    年      二    月      十四      日


司法院資訊處製作；財團法人民間司法改革基金會備份。
